【裁判字號】    91,易,893
【裁判日期】    921029
【裁判案由】    傷害等
【裁判全文】
臺灣士林地方法院刑事判決                          九十一年度易字第八九三號
    聲  請  人  臺灣士林地方法院檢察署檢察官
    被      告  丙○○
    選任辯護人  廖湖中律師
右列被告因傷害等案件，經檢察官聲請以簡易判決處刑（九十一年度偵緝字第五三三
號），本院士林簡易庭認為不宜以簡易判決處刑，應適用通常程序審判（九十一年度
士簡字第五０一號），本院判決如左：
    主  文
丙○○傷害人之身體，處有期徒刑陸月，如易科罰金以參佰元折算壹日。又以加害身
體之事，恐嚇他人致生危害於安全，處有期徒刑參月，如易科罰金以參佰元折算壹日
。應執行有期徒刑捌月，如易科罰金以參佰元折算壹日。
被訴加重誹謗部分公訴不受理。
    事  實
一、丙○○居住於臺北縣汐止市○○路○段六一七號十樓之一摩天鎮社區，丁○○（
    聲請書誤載為許曉玲）居住於同社區六一七號十樓，二人比鄰而居。丙○○因丁○○之姨丈即該社區住戶兼委員戊○○對自己提出妨害名譽告訴，認為係丁○○
    及其配偶欲加騷擾，心生不滿，遂於民國九十年九月十六日下午二時五十分許，
    前往丁○○右開住處屋門外質問何以戊○○及許女之先生告其妨害名譽，丁○○
    原本在住宅門內告以不關伊之事，且伊先生亦未告訴等語，丙○○仍不滿意，用
    力敲門，許女始打開大門，丙○○於交談過程中，數度情緒激動，大聲叫囂，其
    夫乙○○（已於九十二年間離婚）聞聲走至屋外，以言詞及動作制止林女未果，
    嗣丙○○竟基於普通傷害之犯意，在丁○○住處屋門口間，徒手抓住許女之手部
    ，將其摔出屋門外，致丁○○跌坐在地，大聲哭泣。此後約三分三十秒期間，丙○○幾次進出自己住家內外，並大聲叫罵，表示自己很火大（本院按，指很生氣
    ），乃另行起意，基於恐嚇之故意，於丁○○驚魂未定時，恫稱：「從現在開始
    ，我身上哪裡有傷，妳給我小心，我叫我弟來扁妳（本院按，指打人）」，以此
    加害身體之事恐嚇丁○○，致其心生畏懼，致生危害於安全。丙○○與其夫乙○○離去後，丁○○前往醫院就診，診斷受有雙肘二乘以二公分、雙膝二乘以三公
    分擦傷、左手挫傷、左前臂挫傷等傷害，另因丁○○在家中大門內裝有監視錄影
    器拍攝門口情形，錄得上開畫面，報警究辦後，始知悉前情。
二、案經丁○○訴由臺北縣政府警察局汐止分局報請臺灣士林地方法院檢察署檢察官
    偵查後聲請簡易判決處刑，本院士林簡易庭認為不宜以簡易判決處刑，由本院依
    通常程序審判。
    理  由
壹、有罪部分：
一、訊據被告丙○○矢口否認前揭傷害及恐嚇之犯罪事實，辯稱：伊原本住於臺北縣
    汐止市○○路○段六一七號十樓之一，九十年九月十六日下午，有與先生乙○○
    前往隔壁六一七號十樓之丁○○住處，但只是要找她一起去問戊○○為何告伊妨
    害名譽而已，伊並未出手打人及出言恐嚇，是伊轉身離開時，許女穿鞋子自己不
    小心跌倒云云。惟查：
  (一)右揭傷害及恐嚇之事實，迭據告訴人丁○○於偵、審中指訴歷歷（參甲○九十年
    度偵字第二一五五號卷第五頁、第六頁、第十四頁背面、九十一年度他字第四六
    二號卷第十五頁、本院九十二年三月二十日訊問筆錄），復有告訴人住處門口監
    視錄影帶扣案及譯文一份在卷可資佐證，並有診斷證明書一紙（參甲○九十年度
    偵字第二一五五號卷第七頁）在卷足憑。
  (二)告訴人在其臺北縣汐止市○○路○段六一七號十樓住家，於客廳及鐵門間之玄關
    處裝設監視攝影機，角度係由下往上、由內而外拍攝，該攝影機於九十年九月十
    六日下午二時五十分許，攝得被告及其配偶乙○○（已於九十二年間離婚，曾具
    狀表示拒絕證言）赴告訴人家中理論之情景，嗣告訴人於九十年十二月二十四日
    提出恐嚇告訴時，舉出上開錄影帶供檢察官扣案參考（參甲○九十一年度他字第
    四六二號卷），本院依被告及辯護人之聲請，於九十年三月二十日第一次勘驗扣
    案錄影帶時，因機器操作失當而無法進行勘驗，另諭告訴人將原版錄影帶提供由
    公訴人轉拷貝成光碟片完整版及節錄版，由本院於九十二年四月二十三日第二次
    勘驗光碟片節錄版，而該二捲錄影帶及光碟片完整版及節錄版之內容均相同之事
    實，業經告訴人指明在卷，並有扣案之錄影帶、光碟片、本院九十二年三月二十
    日、同年四月二十三日勘驗筆錄暨譯文、內政部警政署刑事警察局九十二年九月
    八日刑鑑字第０九二０一三四五一六號函文附卷可稽，質之被告自承：伊住告訴
    人隔壁，案發當天伊與前夫乙○○去告訴人家中一次等語在卷，被告亦不否認第
    一次勘驗之錄影帶內容係伊本人等情，故第一次勘驗之錄影帶內容既與第二次勘
    驗之光碟片內容相同，其中出現者均為被告本人，洵堪認定。被告及辯護人辯稱
    ：第一次勘驗錄影帶時，被告的髮型頭髮無塞耳後、頭髮削薄到肩膀、有蓋到脖
    子、皮膚微黃，且是被告去找告訴人，手抓住告訴人的前胸，並把她往前拉，告
    訴人整個人趴下，第二次勘驗光碟片中，被告的髮型是塞耳後、比較短、膚質較
    紅，且是被告站在告訴人的左手邊，用力把告訴人摔倒，因認二次內容不同，請
    求鑑定外貌及聲紋，以明錄影帶及光碟片中之人物是否確為被告云云，因待證事
    實已臻明確，無再調查之必要。
  (三)觀之前述光碟片內容，被告與告訴人因刑事告訴及警局寄發通知書之事而發生爭
    執，依光碟片所顯示秒數，被告確於三分五十三秒時，在告訴人家門口徒手抓住
    告訴人，順勢將告訴人摔出門外，告訴人跌倒後，面朝下趴在地上哀號，嗣由乙○○將告訴人扶起，之後告訴人聲音嗚噎，被告則情緒激動，數度開門進出自宅
    ，大聲叫罵，均遭乙○○出言或動手制止，至七分二十三秒即時隔三分三十秒後
    ，被告並出口恐嚇：「從現在開始，我身上哪裡有傷，妳給我小心，我叫我弟來
    扁妳」等語，此據本院勘驗明確，製有勘驗筆錄附卷可按，而告訴人經診斷受有
    雙肘二乘以二公分、雙膝二乘以三公分擦傷、左手挫傷、左前臂挫傷等傷害，亦
    有診斷證明書一紙在卷供參，細譯該診斷證明書上所載之傷勢種類、位置，核與
    告訴人指訴遭被告徒手抓住後摔倒在地所可能造成之傷害情形，大致相符，是被
    告所辯：告訴人穿鞋子自己不小心跌倒云云，顯與事實不符，應係飾卸之詞不足
    採信。再參以被告既已出手打人，造成告訴人身體多處受傷，當場害怕哭泣，被
    告於嗣後之三分三十秒期間內，亦情緒激動，大聲叫囂，數度出言表示自己很火
    大生氣，並幾次開門進出自宅，其嗣後出言恫稱：「從現在開始，我身上哪裡有
    傷，妳給我小心，我叫我弟來扁妳」等語，亦據本院勘驗光碟片內容無誤，被告
    應係另行起意而為，且上揭欲找人毆打告訴人之加害其身體之言詞，已足以令告
    訴人心生畏怖，致生危害於安全，至為灼然。另告訴人所指被告侵入住宅部分，
    並未據檢察官起訴，被告亦否認有進入告訴人住處，而觀之被告與告訴人右揭爭
    吵過程，彼等站立之位置均在告訴人住處屋門內外之間，嗣告訴人打開大門，被
    告因欲質問告訴人及其配偶、姨丈戊○○何以提出告訴，過程中二人均有互相移
    動位置，故被告適於告訴人屋門口，以拉住告訴人將之摔倒在地所為之傷害行為
    ，主觀上應無侵入住宅之故意，否則其何以不乘告訴人打開大門時，直衝而入？
    故被告所為不另構成無故侵入住宅罪，附此敘明。
    綜上所述，本件事證明確，被告所辯不足採信，其犯行洵堪認定，應依法論科。
二、核被告所為，係犯刑法第二百七十七條第一項之傷害罪及同法第三百零五條之恐
    嚇罪。被告為傷害行為既遂後，約隔三分三十秒，始出言恐嚇，二者之間並無方
    法目的或原因結果之牽連關係，顯係另起犯意，所犯上開傷害罪與恐嚇罪間，行
    為互殊，罪名有異，應予分論併罰。爰審酌被告未曾有犯罪科刑執行紀錄，有臺
    灣高等法院被告全國前案紀錄表存卷可考，素行尚稱良好、犯罪之動機、目的、
    與告訴人為鄰居關係，本應和睦相處，若有紛爭，亦應理性和平解決，被告竟以
    右述方法致告訴人受有事實欄所示之傷害及產生畏怖之心、所幸傷害並非嚴重、
    亦未實際進行加害動作、然已造成告訴人心理之恐懼及被告於犯罪後一再飾詞否
    認，在當庭觀看監視錄影帶之後，猶空口狡卸，顯無悔改之意等一切情狀，各量
    處如主文所示之刑，併諭知易科罰金之折算標準，並定應執行之刑，併諭知易科
    罰金之折算標準。
貳、不受理部分：
一、聲請意旨略以：被告丙○○係臺北縣汐止市○○路○段六一七號摩天鎮社區住戶
    ，因故與社區委員戊○○發生爭執，竟於九十年七月二十三日上午十一時許，在
    社區第十四號電梯內，意圖散布於眾，在公告上書為「惡霸」、「戊○○委員Ｅ
    棟六一七號十一樓之三公然欺負住戶」字句，指摘毀損戊○○名譽，因認被告涉
    犯刑法第三百十條第二項之加重誹謗罪嫌。
二、按告訴乃論之罪，告訴人於第一審辯論終結前得撤回其告訴，又告訴經撤回者，
    應諭知不受理之判決，刑事訴訟法第二百三十八條第一項、第三百零三條第三款
    分別定有明文。
三、查本件告訴人戊○○告訴被告丙○○加重誹謗案件，聲請簡易判決處刑書認係觸
    犯刑法第三百十條第二項之罪，依同法第三百十四條之規定，須告訴乃論。茲據
    告訴人戊○○於九十二年四月二十八日具狀撤回告訴，依照首開說明，此部分爰
    不經言詞辯論，逕諭知不受理之判決。
據上論斷，應依刑事訴訟法第四百五十二條、第二百九十九條第一項前段、第三百零
三條第三款、第三百零七條，刑法第二百七十七條第一項、第三百零五條、第四十一
條第一項、第五十一條第五款，罰金罰鍰提高標準條例第一條前段、第二條，判決如
主文。
本案傷害罪及恐嚇罪部分經檢察官吳怡明到庭執行職務。
中      華      民      國    九十二    年      十      月    二十九    日
                                    臺灣士林地方法院刑事第五庭
                                        審判長法  官  蔡  明  宏
                                              法  官  江  翠  萍
                                              法  官  黃  潔  茹
右正本證明與原本無異。
如不服本判決，應於送達後十日內，向本院提出上訴狀。
                                              書記官  柳  瑞  宗
中      華      民      國    九十二    年     十一     月      五      日
附錄本案論罪科刑法條：
刑法第二百七十七條第一項
傷害人之身體或健康者，處三年以下有期徒刑、拘役或一千元以下罰金。
刑法第三百零五條
以加害生命、身體、自由、名譽、財產之事，恐嚇他人致生危害於安全者，處二年以
下有期徒刑、拘役或三百元以下罰金。


司法院資訊處製作；財團法人民間司法改革基金會備份。
